臺灣新竹地方法院民事裁定  
110年度訴字第393號
原      告  王雅慧  
追 加 被告  沈暘展  
兼  上一人
法定代理人  沈群宜  
追 加 被告  蔡芳綺    （以下追加被告之年籍住居所均不明）
            張隆翔
            洪御哲
            彭清霖
            吳升宏
            柯博鈞
            李延明
            林建利
            唐崇祐
            李建賢
            彭建豪
            王紀堯
            黃星源
            王育溱    
上列當事人間請求損害賠償事件，原告為訴之追加，本院裁定如
下：
    主  文
原告追加之訴駁回。
追加訴訟費用由原告負擔。
    理  由
一、按訴狀送達後，原告不得將原訴變更或追加他訴，但請求之
    基礎事實同一者、不甚礙被告之防禦及訴訟之終結者，不在
    此限，民事訴訟法第255條第1項第2款、第7款分別定有明文
    。又所謂請求之基礎事實同一，係指變更或追加之訴與原訴
    之原因事實，有其社會事實上之共通性及關聯性，而就原請
    求所主張之事實及證據資料，於變更或追加之訴得加以利用
    ，且無害於他造當事人程序權之保障，俾符訴訟經濟者稱之
    ，應不包括當事人之追加在內，否則即無另在同條項第5款
    特別規定「該訴訟標的對於數人必須合一確定時，追加其原
    非當事人之人為當事人者」之必要（最高法院87年度台抗字
    第137號、89年度台抗字第54號、91年度台抗字第648號裁定
    意旨參照）。準此，追加原非當事人之人為當事人，限於訴
    訟標的對於數人必須合一確定者。
二、本件原告於民國110年3月9日起訴時原僅列張晏鐘、陳○德、
    陳○舜、黃○哲、黃○翔、李烽標、白金蓮、林哲宇、鄭名容
    為被告，嗣於起訴後之110年4月19日，具狀追加沈暘展、沈
    群宜、蔡芳綺、張隆翔、洪御哲、彭清霖、吳升宏、柯博鈞
    、李延明、林建利、唐崇祐、李建賢、彭建豪、王紀堯、黃
    星源、王育溱為被告(下稱沈暘展等人，本卷第141-143頁)
    ，並主張追加之被告為同一詐欺集團成員，其共同侵權行為
    ，應就原告遭詐欺損失之金額負連帶賠償責任，且屬同一基
    礎事實，訴訟資料得同一引用，亦不妨礙被告防禦及訴訟終
    結，爰依民事訴訟法第255條第1項第2款、第7款規定，請准
    原告之追加。並聲明：追加被告應與起訴時被告連帶給付原
    告新臺幣38萬3,630元及法定遲延利息。
三、經查，原告追加沈暘展等人為被告乃基於其屬同一詐欺集團
    成員而為追加，惟原告未提證據資料，自無從認定沈暘展等
    人與原訴訟之被告同為詐欺集團成員，又詐欺集團成員間有
    無實際參與、分擔其他詐欺集團成員之詐欺犯行，或與其有
    犯意之聯絡，亦屬疑義，難認屬同一基礎事實，其證據資料
    自不具有共通性及關聯性，而不得相互援用，且請求之基礎
    事實同一者，亦不包括當事人之追加在內，與民事訴訟法第
    255條第1項第2款之規定並不符。再者，沈暘展等人既無法
    認定為詐欺集團成員，如許原告追加沈暘展等人為被告，勢
    必須使沈暘展等人另為答辯及提供訴訟資料，本院亦需另行
    調查證據，並未達訴訟經濟之效果，自有礙於原訴訟終結。
    從而，原告追加沈暘展等人為被告，與原訴訟並無證據資料
    可供相互援用，其基礎事實亦不相同，且有礙於訴訟之終結
    ，故原告所為追加，於法不合，不應准許，應予駁回。
四、依民事訴訟法第249條第1項第6款、第95條、第78條，裁定
    如主文。
中　　華　　民　　國　　110 　年　　10　　月　　14　　日
                  民事第二庭   法  官    陳麗芬
以上正本係照原本作成。
如對本裁定抗告須於裁定送達後10日內向本院提出抗告狀。
中　　華　　民　　國　　110 　年　　10 　 月　　14    日
                               書記官    曾煜智